【裁判字號】    89,訴,100
【裁判日期】    890201
【裁判案由】    毒品危害防制條例
【裁判全文】
臺灣板橋地方法院刑事判決                        八十九年度訴字第一○○號
    公  訴  人  臺灣板橋地方法院檢察署檢察官
    被      告  甲○○
右列被告因違反毒品危害防制條例案件，經檢察官提起公訴（八十八年度毒偵緝字第
一二八號），本院判決如左：
      主      文
甲○○施用第二級毒品，處有期徒刑捌月，扣案之第二級毒品安非他命壹包（毛重零
點參公克），沒收銷燬之；又施用第一級毒品，處有期徒刑陸月，扣案之第一級毒品
海洛因壹包（淨重零點壹肆公克、包裝重零點陸肆公克），沒收銷燬之。應執行有期
徒刑壹年，扣案之第二級毒品安非他命壹包（毛重零點參公克）及第一級毒品海洛因
壹包（淨重零點壹肆公克、包裝重零點陸肆公克），均沒收銷燬之。
      事      實
一、甲○○曾於民國八十七年間，因違反毒品危害防制條例案件，經台灣板橋地方法
    院檢察署檢察官聲請本院於八十八年一月二十五日依毒品危害防制條例之規定裁
    定送觀察、勒戒，經勒戒結果，因無繼續施用毒品之傾向，而經台灣板橋地方法
    院檢察署檢察官於八十八年一月二十五日以八十七年度偵字第二三六○四、二七
    六二二號及八十八年度偵字第二二一號併為不起訴處分確定，猶不知悛悔，明知
    安非他命經現行之毒品危害防制條例列為第二級毒品（下簡稱：安非他命），海
    洛因為第一級毒品（下簡稱：海洛因），均不得施用、持有，仍基於施用安非他
    命之犯意，於八十八年二月五日晚上八時許，在其位於台北縣新莊市○○街十五
    巷六弄一號住處，以將安非他命置於專供其施用安非他命用之吸食器內，再以火
    置其下方燒烤使安非他命產生煙霧加以吸用之方式，施用安非他命一次。甲○○
    又另行基於施用海洛因之犯意，於八十八年二月五日晚上十時許，在台北縣五股
    交流道附近，以將海洛因摻入香煙內，再以火點燃香煙加以吸用之方式，施用海
    洛因一次。嗣經警於八十八年二月六日凌晨零時二十分許，在台北縣三峽鎮○○
    路三巷二七號前查獲，並於甲○○身上扣得海洛因一包（淨重○點一四公克、包
    裝重零點六四公克）及安非他命一包（毛重○點三公克），且其經警解送檢察官
    偵查，檢察官以甲○○有施用安非他命及海洛因犯行，依毒品危害防制條例規定
    ，向本院提出聲請，經本院於八十八年九月十五日裁定甲○○送勒戒處所觀察、
    勒戒，經勒戒結果，其仍有繼續施用毒品之傾向，經本院於八十八年十月五日，
    依檢察官聲請，裁定甲○○令入戒治處所施以強制戒治一年。
三、案經台北縣警察局三峽分局移送臺灣板橋地方法院檢察署檢察官偵查起訴。
      理      由
一、右揭施用安非他命之事實，業據被告甲○○於警訊及偵審中均坦承不諱，另其則
    矢口否認有施用海洛因之行為，辯稱：其僅有施用安非他命，並未施用海洛因，
    扣案之海洛因及安非他命均非其所有云云。經查，被告係於八十八年二月五日晚
    上十時許，在台北縣五股交流道附近，以將海洛因摻入香煙內，再以火點燃香煙
    加以吸用之方式，施用海洛因一次等節，業據其於警訊時即陳明在卷（見八十八
    年度偵字第四一一一號偵查卷第六頁背面、第七頁），其於警訊及偵查中並均自
    承扣案之海洛因一包（淨重○點一四公克、包裝重零點六四公克）及安非他命一
    包（毛重○點三公克），係自其身上查獲且為其所有等情不虛（見同上偵查卷第
    六頁），而其中扣案之海洛因一包，經法務部調查局鑑定結果，證實確為海洛因
    ，亦有該局八十八年三月十日（88）陸字第八八一三三○四六號鑑定通知書一件
    附於偵查卷可稽。另被告經警查獲時所採取之尿液，經送鑑定結果，呈安非他命
    及嗎啡陽性反應，亦有台北縣衛生局八十八四月一日北縣衛六字第一四八二○號
    尿液煙毒檢驗成績書一份附卷足稽，與被告於警訊之自白相符，則按海洛因於人
    體內會代謝成嗎啡，因此涉嫌海洛因之施用者係檢驗其尿液中之嗎啡反應等情，
    此為本院職務上已知之事實，復觀以目前常見施用之毒品皆係海洛因，甚少或甚
    至未見有施用鴉片或嗎啡者之常情，及被告持有扣案之物為海洛因，則被告另所
    施用者係為海洛因，而非嗎啡之事實，亦應堪以認定。綜上論述，被告空言否認
    未施用海洛因乙節，尚難採信，本件事證已臻明確，被告施用安非他命及海洛因
    之犯行，均洵堪認定。
二、按安非他命、海洛因分別屬於毒品危害防制條例第二條第二項第二款、同條項第
    一款規定之第二級毒品及第一級毒品。核被告施用安非他命之行為，係犯毒品危
    害防制條例第十條第二項之施用第二級毒品罪。被告施用海洛因之行為，則核犯
    毒品危害防制條例第十條第一項之施用第一級毒品罪。又其持有安非他命、持有
    海洛因之犯行，各為高度之施用行為所吸收，均不另論罪。被告所犯之施用第二
    級毒品及施用第一級毒品二罪，犯意各別，行為互異，應分論併罰。茲審酌被告
    於八十七年間，因違反毒品危害防制條例案件（施用安非他命），經台灣板橋地
    方法院檢察署檢察官聲請本院於八十八年一月二十五日依毒品危害防制條例之規
    定裁定送觀察、勒戒，經勒戒結果，因無繼續施用毒品之傾向，而經台灣板橋地
    方法院檢察署檢察官於八十八年一月二十五日以八十七年度偵字第二三六○四、
    二七六二二號及八十八年度偵字第二二一號併為不起訴處分確定，有上揭刑案紀
    錄簡覆表足考，其猶不知悛悔，再為本案施用安非他命之犯行，及其前無施用海
    洛因前科，事後坦承施用安非他命，惟否認施用海洛因犯行等一切情狀，分別量
    處如主文所示之刑，併定其應執行刑。
三、扣案之海洛因一包（淨重○點一四公克、包裝重零點六四公克）及安非他命一包
    （毛重○點三公克），係於被告甲○○身上查獲，且分別屬第二級毒品、第一級
    毒品，故均應依毒品危害防制條例第十八條第一項規定沒收銷燬之。
據上論斷，應依刑事訴訟法第二百九十九條第一項前段，毒品危害防制條例第十條第
一項、第二項、第十八條第一項前段，刑法第十一條前段、第五十一條第五款，判決
如主文。
本案經檢察官楊四猛到庭執行職務。
中      華      民      國        八十九    年        二     月    一   日
                                  臺灣板橋地方法院刑事第一庭
                                      法  官  邱 靜 琪
右正本證明與原本無異
如不服本判決應於送達後十日內向本院提出上訴狀
                                      書記官  劉 日 賓
中      華      民      國        八十九    年        二     月    三   日
附錄本案論罪科刑法條全文：
毒品危害防制條例第十條：
施用第一級毒品者，處六月以上五年以下有期徒刑。
施用第二級毒品者，處三年以下有期徒刑。


司法院資訊處製作；財團法人民間司法改革基金會備份。
